# 请教陈版研发产出产品的会计处理

提问人：xiongmao12 时间：2023-04-28 16:08:29
陈版您好，请教下，研发产出产品，根据会计准则解释 15 号，应当单独确认营业成本。那么是不是可以理解，如果研发产出的产品当期未实现销售，应当计入存货，这种行为属于研发费用资本化吗？是否需要满足研发费用资本化的条件？
例如：企业研发投入共 100 万元，其中，产出产品 70 万，产品中 30 万当期实现销售， 40 万当期并未销售。那对于报表来说，是否应当列报研发费用 30 万（100-70），存货 40 ，成本 30 呢？（根据历史经验，公司研发产出的产品大多能够实现销售）

回答人：chenyiwei
将研发试产产品按其成本计入存货，仅限于在已资本化的研发费用范围内，将该等产品耗用的成本从开发支出转入存货成本，不涉及将此前已费用化的研发费用再转回计入存货成本的问题。